【裁判字號】    98,交聲,348
【裁判日期】    990128
【裁判案由】    聲明異議
【裁判全文】
臺灣屏東地方法院交通事件裁定         98年度交聲字第348號
原處分機關  交通部公路總局高雄區監理所屏東監理站
異  議  人
即受處分人  甲○○
上列受處分人因違反道路交通管理處罰條例事件，對於交通部公
路總局高雄區監理所屏東監理站民國98年9 月23日所為之處分（
原處分案號：屏監違字第裁82-B00000000號）聲明異議，本院裁
定如下：
    主  文
異議駁回。
    理  由
一、原處分意旨略以：異議人即受處分人甲○○於民國98年6 月
    26日14時許，駕駛車牌號碼8S-1527 號自用小客車，行經高
    雄市○○路時，因有領有號牌未懸掛之違規事實，為警掣單
    舉發，嗣原處分機關即交通部公路總局高雄區監理所屏東監
    理站認異議人上開情形，違反道路交通管理處罰條例第12條
    第1 項第7 款、第2 項之規定，裁處罰鍰新臺幣（下同）9,
    000 元、吊銷汽車牌照等語。
二、聲明異議意旨詳如附件聲明異議狀所載。
三、按汽車所有人，已領有號牌而未懸掛或不依指定位置懸掛者
    ，處汽車所有人3600元以上10800 元以下罰鍰，並禁止其行
    駛；其牌照吊銷之，道路交通管理處罰條例第12條第1 項第
    7 款、第2 項分別定有明文。經查，異議人於98年6 月26日
    14時許，駕駛車牌號碼8S-1527 號自用小客車，行經高雄市
    ○○路時，因有領有號牌未懸掛之情，均為異議人所不爭執
    ，並有高雄市政府警察局前鎮分局98年9 月17日高市警前分
    六字第0980023726號函附卷可考（見本院卷第4 頁）。是異
    議人確有於上揭時、地之違規事實，應可認定。
四、然異議人辯稱：原處分機關迄今尚未開具違反道路交通管理
    事件通知單，進行第一階段之處罰程序，剝奪人民憲法第16
    之訴訟權云云。惟按本條例所定罰鍰之處罰，受處罰人接獲
    違反道路交通管理事件通知單後，於15日內得不經裁決，逕
    依第92條第3 項之罰鍰基準規定，向指定之處所繳納結案；
    不服舉發事實者，應於15日內，向處罰機關陳述意見；其不
    依通知所定期限前往指定處所聽候裁決，且未依規定期限繳
    納罰鍰結案或向處罰機關陳述意見者，處罰機關得逕行裁決
    之，道路交通管理處罰條例第9 條第1 項定有明文。查本件
    異議人係於98年9 月3 日始向原處分機關陳述意見，有交通
    違規陳述意見單上原處分機關之收文戳章在卷可考（見本院
    卷第5 頁），是原處分機關依前開規定開立裁決書，並於98
    年9 月23日由其受雇人郭明雄收受，亦有送達證書附卷可證
    （見本院卷第8 頁）。從而，原處分機關既以依前開規定踐
    行相關行政行為，自難認其裁處程序有何違誤之虞，異議人
    所辯，顯屬誤解法律。
五、至異議人另辯稱：伊係車牌老舊，恐車牌有掉落之虞，遂於
    將車輛送往同德汽車修理場維修途中為警查獲云云。惟查，
    倘異議人所辯為真，則其自行提出之估價單（見本院卷第11
    頁）之維修日期理應為舉發當日或其後之日期，惟觀之該估
    價單，固其上品名欄所載為「後牌照螺絲焊燒」，然該估價
    單開立時間為98年6 月18日，竟在本件舉發日期之前，並非
    在其為警開單舉發當日或之後日期所開立；復參以本院依職
    權函詢異議人車輛維修廠商，其於98年6 月至10月亦未見若
    何後車牌螺絲維修紀錄，有估價單在卷可佐（見本院卷第19
    至20頁），是其所辯顯與事實未符，自難令本院為有利於異
    議人之認定。
六、末以，異議人若確實因個人經濟困窘而無力繳交本件交通違
    規罰鍰，自應循相關道路交通安全法規之規定，向公路監理
    機關申請分期繳納等救濟方式，併予指明
七、爰依道路交通案件處理辦法第19條，裁定如主文。
中    華    民    國    99    年    1     月    28    日
                  交通法庭      法  官  羅森德
以上正本證明與原本無異。
如不服本裁定應於收受送達後5 日內向本院提出抗告書狀敘述抗
告之理由抗告於臺灣高等法院高雄分院。
中    華    民    國    99    年    1     月    28    日
                                書記官  盧姝伶

司法院資訊處製作；財團法人民間司法改革基金會備份。
